【裁判字號】    95,交聲,67
【裁判日期】    950331
【裁判案由】    違反道路交通管理處罰條例聲明異議
【裁判全文】
臺灣新竹地方法院交通事件裁定        95年度交聲字第67號
    原處分機關  交通部公路總局新竹區監理所新竹市監理站
    異  議  人
    即受處分人  甲○○
上列異議人即受處分人因違反道路交通管理處罰條例案件，對於
交通部公路總局新竹區監理所新竹市監理站95年2月8日以竹監新
四字第裁51-E00000000號違反道路交通管理事件裁決書所為之裁
決處分，聲明異議，本院裁定如下：
      主  文
原處分撤銷。
甲○○汽車駕駛人，行經有燈光號誌管制之交岔路口闖紅燈，處
罰鍰新臺幣貳仟柒佰元，並記違規點數點。
      理  由
一、按汽車駕駛人駕駛汽車，應遵守道路交通標誌、標線、號誌
    之指示，道路交通安全規則第90條定有明文，而道路交通標
    誌標線號誌設置規則第206條第5款第1目規定「圓形紅燈」
    之行車管制號誌，係表示禁止車輛通行，不得超越停止線或
    進入路口。如汽車駕駛人行經有燈光號誌管制之交岔路口闖
    紅燈者，處新臺幣（下同）1,800元以上5,400元以下罰鍰，
    並予記違規點數3點，道路交通管理處罰條例第53條第1項、
    第63條第1項第3款亦定有明文。又小型車駕駛人行經有燈光
    管制之交岔路口闖紅燈，期限內到案聽候裁決者處2,700元
    罰緩、並記違規點數3點，違反道路交通管理事件統一裁罰
    基準表亦規定甚明。
二、原處分意旨略以：異議人即受處分人甲○○於民國94年11月
    9日上午8時59分許，駕駛車號5691-KP號自小客車行經新竹
    市○○路210巷口處，有闖紅燈之違規事由，經新竹市警察
    局交通隊警員依據採證照片填掣竹市警交字第E00000000號
    舉發違反道路交通管理事件通知單（下稱舉發單），逕行舉
    發異議人違反道路交通管理處罰條例第53條第1項規定。異
    議人於應到案期限內向原處分機關提出申訴，經原處分機關
    函請舉發單位調查結果，仍認異議人確有前述違規行為，原
    處分機關遂於95年2月8日以竹監新四字第裁51-E00000000號
    裁決書（下稱裁決書），依道路交通管理處罰條例第53條第
    1項之規定，裁處聲明異議人罰鍰新臺幣（下同）2千7百元
    等語。
三、聲明異議意旨略以：本件異議人於94年11月9日上午8時59分
    許，駕駛車號5691-KP號自小客車行經新竹市○○路（龍泉
    寺）交岔路口時，因尖峰時段無法左轉，因而被自動照相儀
    器查獲，異議人認為路口設計不良，希望有現場改良之事宜
    ，爰依法聲明異議云云。
四、經查：
（一）本件異議人於94年11月9日上午8時59分許，駕駛車號5691
      -KP號自小客車行經新竹市○○路210巷口處闖紅燈，經該
      路口之微電腦自動測高速照相設備拍照存證，為警逕行舉
      發等事實，有上開舉發單、採證照片2幀在卷可證。
（二）另核對志伸股份有限公司之「微電腦闖紅燈測速照相說明
      」後，可解讀採證照片內容為：(1)第1幀照片：最上面第1
      行為「2005年11月9日8時59分」、左邊第1行為「第1車道
      、黃燈亮起2.9秒後開始亮紅燈」、左邊第2行為「違規相
      片序號283」。中間綠色部分為違規地點、該路段限速為
      時速50公里。右邊第1行為「紅燈亮起1.1秒時該車位置」
      、右邊第2行為「路口編號1653」。(2)第2幀照片：最上面
      第1行為「2005年11月9日8時59分」、左邊第1行為「第1
      車道、黃燈亮起2.9秒後開始亮紅燈」、左邊第2行為「違
      規相片序號283」。中間綠色部分為違規地點、該路段限
      速為時速50公里。右邊第1行為「紅燈亮起3.9秒時該車位
      置」、右邊第2行為「該車車速為時速32公里」。參以照
      片上行駛第1車道之車輛，確係異議人所有之車號車號569
      1-KP號自小客車，是認異議人於舉發時地，於紅燈亮起1.
      1秒時，闖越該路口，並於紅燈亮起3.9秒時，仍以時速32
      公里之速度前行，應為真實。
五、綜上所述，異議人確於上揭時地駕駛上開自小客車在前述交
    岔路口闖紅燈，原處分機關依道路交通管理處罰條例第53條
    第1項之規定，裁處異議人罰鍰2千7百元，固非無據。惟查
    ，本件汽車駕駛人，駕駛行經有燈光號誌管制之交岔路口闖
    紅燈，違反道路交通管理處罰條例第53條第1項之規定，除
    應處以1千8百元以上5千4百元以下罰鍰外，並應依同條例第
    63條第1項第3款規定記違規點數3點，是本件異議人之異議
    雖無理由，然原處分機關疏未援引同條例第63條第1項第3款
    之規定，記違規點數3點，原處分亦有未洽，自應由本院將
    原處分撤銷，另依道路交通管理處罰條例第53條第1項、第
    63條第1項第3款之規定，裁處異議人罰鍰2千7百元及記違規
    點數3點，以資適法。
六、據上論斷，應依道路交通案件處理辦法第20條前段，裁定如
    主文。
中    華    民    國    95    年    3     月    31    日
                  交通法庭法    官  黃美文
以上正本證明與原本無異。
如不服本裁定，應於裁定送達後5日內向本院提出抗告狀。
中    華    民    國    95    年    3     月    31    日
                          書 記 官  陳秀子
附錄：
道路交通管理處罰條例第53條（民國94年12月28日）:
 汽車駕駛人，行經有燈光號誌管制之交岔路口闖紅燈者，處新
臺幣一千八百元以上五千四百元以下罰鍰。
前項紅燈右轉行為者，處新臺幣六百元以上一千八百元以下罰鍰
。
道路交通管理處罰條例第63條
汽車駕駛人有下列各款所列條款之一者，除依原條款處罰鍰外，
並予記點：
一、有第三十三條第一項、第二項、第三十八條第一項、第四十
    條、第四十五條、第四十七條第一款至第三款、第四十八條
    、第四十九條或第六十條第一項、第二項第一款、第二款情
    形之一者，各記違規點數一點。
二、有第二十九條第一項第一款至第四款、第二十九條之二第一
    項、第二項、第三十條第一項第一款、第二款情形之一者，
    各記違規點數二點。
三、有第四十三條、第五十三條或第五十四條情形之一者，各記
    違規點數三點。
依前項各條款，已受吊扣或吊銷駕駛執照處分者，不予記點。
汽車駕駛人在六個月內，違規記點共達六點以上者，吊扣駕駛執
照一個月；一年內經吊扣駕駛執照二次，再違反第一項各款所列
條款之一者，吊銷其駕駛執照。


司法院資訊處製作；財團法人民間司法改革基金會備份。
